臺灣臺南地方法院民事裁定
111年度司繼字第3596號
聲  請  人  高雄市政府地政局

法定代理人  陳冠福  


關  係  人  財政部國有財產署南區分署
上列聲請人聲請對被繼承人選任遺產管理人事件，本院裁定如下
：
    主  文
選任財政部國有財產署南區分署為被繼承人邱文（男、民前14年
4月26日生、民國58年3月26日死亡，死亡前最後住所：臺南市○
區○○街000號）之遺產管理人。
聲請程序費用新臺幣壹仟元由被繼承人之遺產負擔。
    理      由
一、按家事事件法第136條規定，利害關係人或檢察官聲請選任
    遺產管理人時，其聲請書應記載下列事項，並附具證明文件
    ： 一、聲請人，二、被繼承人之姓名、最後住所、死亡之
    年月日時及地點，三、聲請之事由，四、聲請人為利害關係
    人時，其法律上利害關係之事由；親屬會議未依第134條第2
    項或第135條另為選定遺產管理人時，利害關係人或檢察官
    得聲請法院選任遺產管理人，並適用前項之規定；而法院選
    任之遺產管理人，除自然人外，亦得選任公務機關。次按先
    順序繼承人均拋棄其繼承權時，由次順序之繼承人繼承，其
    次順序繼承人有無不明或第四順序之繼承人均拋棄其繼承權
    者，準用關於無人承認繼承之規定；繼承開始時，繼承人之
    有無不明者，由親屬會議於一個月內選定遺產管理人，並將
    繼承開始及選定遺產管理人之事由，向法院報明；又無親屬
    會議或親屬會議未於前條所定期限內選定遺產管理人者，利
    害關係人或檢察官，得聲請法院選任遺產管理人，並由法院
    依前項規定為公示催告，民法第1176條第6項、第1177條、
    第1178條第2項亦分別定有明文。
二、本件聲請意旨略以：緣被繼承人邱文所有之前高雄縣○○鄉○○
    ○段00000地號土地經高雄縣政府94年6月29日府地權字第094
    0134973號公告徵收，其徵收補償費計新臺幣285,320元並於
    民國(下同)94年11月7日存入保管專戶，惟被繼承人於民國5
    8年3月26日死亡，其繼承人均已死亡，是否仍有應繼承之人
    不明，其親屬會議亦未於1個月內選定遺產管理人，為確保
    聲請人權利，爰依法聲請選任被繼承人之遺產管理人等語。
三、經查，聲請人主張之前開事實，業據提出本府辦理永安鄉海
    岸地區聯外道路改善工程用地徵收補償費保管清冊、被繼承
    人戶籍資料、繼承系統表、繼承人戶籍資料等文件為證，堪
    信為真實。是其以利害關係人身分聲請選任被繼承人之遺產
    管理人，核與開規定並無不合，應予准許。本院審酌無人承
    認繼承之遺產，於清償債權、交付遺贈物後，如有剩餘，應
    歸屬國庫，且遺產管理人之選任係屬法院之職權，其職務涉
    及公益性，除應注意遺產處置之公平性外，尚須慮及其適切
    性，即應兼顧被選任人對遺產、遺債之瞭解程度、處理遺產
    事務之能力與利害關係等綜合判斷之，而財政部國有財產署
    南區分署基於管理國有財產之權責，由其任被繼承人之遺產
    管理人，執行管理及清算遺產職務，尚屬適當。　　　　　
中　　華　　民　　國　　111 　年　　10　　月　　17　　日
                  家事法庭    司法事務官　陳妍文
以上正本係照原本作成。
如對本裁定抗告，須於裁定送達後10日內向本院提出抗告狀，並
應繳納抗告費新臺幣1,000元整。
中　　華　　民　　國　　111 　年　　10　　月　　17　　日
                                  書記官　劉雙宜